臺灣高雄地方法院刑事判決　　　　　　　 96年度訴字第842號
公　訴　人　臺灣高雄地方法院檢察署檢察官
被　　　告　乙○○
上列被告因毒品危害防制條例案件，經檢察官提起公訴（96年度
毒偵字第199 號），本院依簡式審判程序判決如下：
    主  文
乙○○施用第一級毒品，累犯，處有期徒刑拾月。
    事  實
一、乙○○前因施用毒品犯行，經臺灣桃園地方法院以民國90年
    度毒聲字第40號裁定送強制戒治，於91年1 月2 日視為執行
    完畢。另因違反電信法案件，經臺灣桃園地方法院以90年度
    壢簡字第642 號判決判處有期徒刑3 月確定，又因施用毒品
    案件，經臺灣桃園地方法院以90年度壢簡字第318 號判決判
    處有期徒刑5 月確定，嗣經臺灣桃園地方以91年度聲字第70
    6 號裁定應執行有期徒刑7 月。復因贓物案件，經臺灣桃園
    地方法院以91年度易字第294 號判決判處有期徒刑10月確定
    ，再因毒品危害防制條例案件，經臺灣新竹地方法院以90年
    度訴字第252 號判決判處有期徒刑7 月確定，並經臺灣桃園
    地方法院以92年度聲字第2078號裁定應執行刑為1 年4 月，
    上開各罪之刑接續執行，於92年3 月28日因縮短刑期假釋出
    監，於92年11月18日因縮刑期滿未經撤銷假釋，視為執行完
    畢。詎其仍不知悔改，復於前揭強制戒治視為執行完畢後5
    年內之95年11月21日下午5 時許，基於施用第一級毒品海洛
    因之犯意，在高雄縣田寮鄉新興村山隙23號住處，以將海洛
    因摻入香菸內點煙吸食之方式，施用海洛因1 次。嗣於95年
    11月22日下午4 時22分許，在高雄市旗津區○○○路677 巷
    口為警查獲，經警採集其尿液送檢，檢驗結果呈嗎啡陽性反
    應，而知上情。
二、案經高雄市政府警察局鼓山分局報請臺灣高雄地方法院檢察
    署檢察官偵查起訴。
    理  由
一、上開事實，業據被告乙○○於審理時坦承不諱（見本院卷第
    85頁），且經警採集其尿液送高雄市立凱旋醫院鑑驗結果，
    被告尿液呈施用海洛因後之嗎啡陽性反應，此有該醫院之濫
    用藥物尿液檢驗報告1 份可證（見偵卷第17頁）。再者，被
    告前因施用毒品案件，經臺灣桃園地方法院以90年度毒聲字
    第40號裁定送強制戒治，於91年1 月2 日視為執行完畢之事
    實，亦有臺灣高等法院被告前案紀錄表可憑，是被告確係於
    強制戒治視為執行完畢後，5 年內又為本件施用海洛因犯行
    甚明；從而，本案事證明確，被告犯行堪予認定。
二、核被告所為，係犯毒品危害防制條例第10條第1 項之施用第
    一級毒品罪。被告持有第一級毒品之行為已為其後施用第一
    級毒品之高度行為所吸收，不另論罪。又被告因違反電信法
    案件，經臺灣桃園地方法院以90年度壢簡字第642 號判決判
    處有期徒刑3 月確定，又因施用毒品案件，經臺灣桃園地方
    法院以90年度壢簡字第318 號判決判處有期徒刑5 月確定，
    嗣經臺灣桃園地方以91年度聲字第706 號裁定應執行有期徒
    刑7 月。復因贓物案件，經臺灣桃園地方法院以91年度易字
    第294 號判決判處有期徒刑10月確定，再因毒品危害防制條
    例案件，經臺灣新竹地方法院以90年度訴字第252 號判決判
    處有期徒刑7 月確定，並經臺灣桃園地方法院以92年度聲字
    第2078號裁定應執行刑為1 年4 月，上開各罪之刑接續執行
    ，於92年3 月28日因縮短刑期假釋出監，於92年11月18日因
    縮刑期滿未經撤銷假釋，視為執行完畢等情，此有臺灣高等
    法院被告前案紀錄表可佐，是其5 年內故意再犯本件有期徒
    刑以上之罪，為累犯，依刑法第47條第1 項規定加重其刑。
    爰審酌被告前經強制戒治執行完畢後，猶不思戒除毒癮，顯
    見被告並無堅定戒癮之意志，惟念其行為尚未危害他人及其
    犯後坦承犯行，態度尚稱良好等一切情狀，量處如主文所示
    之刑。
三、至檢察官併案意旨另以：被告復於96年3 月22日下午5 時20
    分許回溯24小時內某時，在不詳地點施用第一級毒品海洛因
    1 次，因認被告該次施用毒品犯行，亦涉犯毒品危害防制條
    例第10條第1 項罪嫌，且與上開論罪部分具有集合犯之實質
    上一罪關係，移請併案審理等語。惟查，因檢察官所指之併
    案犯行，在時間點上核與前開起訴之犯行間，已相隔有4 月
    之久，客觀上顯難遽認被告係出於同一犯意而為之；況佐諸
    被告於本院準備程序及審理時自承：伊施用海洛因並未上癮
    ，只是有時候會向朋友購買海洛因，但並非不施用海洛因時
    會感覺難過而施用毒品等語（見本院卷第85、97頁），益徵
    被告係另行起意而為前開併案意旨犯行。此外，復參以檢察
    官亦未提出積極證據證明被告確在密切接近之時、地，持續
    為施用行為，則併案部分與本案犯行間因無集合犯之實質上
    一罪關係，本院自難併予審理，爰將此部分退回檢察官另為
    適法之處理。
據上論斷，應依刑事訴訟法第273 條之1 第1 項、第299 條第1
項前段，毒品危害防制條例第10條第1 項，刑法第11條前段、第
47條第1 項，判決如主文。
本案經檢察官甲○○到庭執行職務
中　　華　　民　　國　　96　　年　　 5　　月　  11　  日
                    刑事第十三庭法　官  方錦源
上正本證明與原本無異
如不服本判決，應於判決送達後10日內，向本院提出上訴狀。
中　　華　　民　　國　　96　　年　　5　　月　　11 　　日
                                書記官  鄧思辰
附錄本案論罪科刑法條全文：
毒品危害防制條例第10條第1 項
施用第一級毒品者，處 6 月以上 5 年以下有期徒刑。
